【裁判字號】    98,簡上,438
【裁判日期】    981217
【裁判案由】    賭博
【裁判全文】
臺灣臺北地方法院刑事判決             98年度簡上字第438號
上  訴  人  丁○○
即  被  告
            乙○○
            戊○○
            丙○○
上列被告因賭博案件，不服本院98年度簡字第1288號，中華民國
98年8 月10日第一審刑事簡易判決（聲請簡易判決處刑案號：臺
灣臺北地方法院檢察署98年度偵字第1267號），提起上訴，本院
管轄之第二審合議庭判決如下：
    主  文
上訴均駁回。
丁○○、乙○○均緩刑貳年，緩刑期間均付保護管束，並均應於
緩刑期間，向指定之公益團體、地方自治團體或社區提供壹佰捌
拾小時之義務勞務。
    事實及理由
一、本案經本院審理結果，認原審判決認事、用法及量刑均無不
    當，應予維持，並引用原審判決書記載之事實、證據及理由
    （如附件）。
二、被告丙○○雖上訴否認犯罪，辯稱：伊只是偶爾前往「信義
    資訊公司」（下稱信義資訊，因「信義資訊」並未為公司登
    記）找朋友，並非信義資訊員工，亦不知信義資訊經營賭博
    事業云云，且以證人甲○○、戊○○於本院之證詞為其有利
    證據。然查：
（一）有關被告丙○○確為共犯甲○○雇用而負責存提被告黃珮
      婷帳戶內賭資之事實，業據證人即信義資訊主要負責人甲○○於警詢中陳稱：客戶贏錢時，是由今日不在場之公司
      員工丙○○至中國信託商業銀行（下稱中國信託銀行）忠
      孝分行提領現金，再匯款給贏錢之客戶。臺北縣中和市○○路761-2 號3 樓只有4 支接單所用之傳真電話，平日無
      人在該處，鑰匙是由丙○○保管等語在卷（偵卷第5 頁及
      反面）。
（二）有關被告丙○○確有在證人甲○○開設之信義資訊上班等
      事實，亦經證人即被告戊○○於警詢中證稱：還有我男朋
      友丙○○也在公司上班等語在卷（偵卷第39頁）。另證人
      戊○○係至信義資訊上班後始認識丙○○而成為男女朋友
      ，被告丙○○約每周至信義資訊一、二次之事實，亦據證
      人戊○○證述在卷（本院卷第61-63 頁）。
（三）有關被告丙○○曾於臺北市○○○路○段217 巷8 弄10號
      大樓1 樓，將信義資訊之電話行銷資料文件交予被告丁○○事實，業據證人即被告丁○○於警詢中陳述明確（偵卷
      第15頁），並經丁○○於本院審理時證稱：是丙○○拿東
      西給我，只有拿過一、二次等語在卷（本院卷第64頁反面
      ）。
（四）有關被告丙○○確有多次前往中國信託銀行忠孝分行辦理
      提款、匯款等事實，業據被告丙○○於檢察官訊問時供稱
      ：每個禮拜約二、三次等語在卷（偵卷第189 頁）。
（五）雖證人甲○○於本院審理時證稱：丙○○不是信義資訊員
      工，也只有去銀行提領一、二次，多數是由伊和太太林香
      沂自己去提款及匯款，伊在警詢中沒有說丙○○是員工，
      是警察先寫好才伊這樣說，伊也沒有說鑰匙在丙○○身上
      ，都是警察事先要伊指認丙○○云云。然查，證人甲○○
      上開證詞，顯與其於警詢中之陳述不同，而證人甲○○並
      未受到警方強暴脅迫，且係閱覽過筆錄始加以簽名，則其
      事後翻異供詞，是否可採，本即有疑。本院衡諸證人甲○○與丙○○為多年友人，證人甲○○之妻林香沂與被告丙○○女友戊○○亦為朋友關係，並共同參與本案犯行，彼
      此關係密切，且證人甲○○及林香沂又因原審判決確定而
      無所顧忌，係有迴護被告丙○○之動機。再者，參酌證人
      甲○○上開證詞，亦與被告丙○○之供述有所不符，足見
      證人甲○○於本院審理時之證述，應係為被告丙○○脫免
      罪責之詞，要不足採。另證人戊○○雖於本院審理時證稱
      ：通常都是老闆自己去跑銀行，當時在檢察官訊問時是因
      為害怕才會說丙○○有幫忙去跑過銀行云云。然證人戊○○於本院審理時證稱：伊不知道丙○○有無幫忙跑銀行等
      語，是證人戊○○對於被告丙○○有無前往銀行提領賭資
      一事既不知情，則其證詞自無法為有利於被告丙○○之認
      定。
（六）被告丙○○雖否認與甲○○有經營賭博之犯意聯絡。然查
      ，被告丙○○與被告甲○○為朋友關係，且被告戊○○係
      至信義資訊任職後始認識被告丙○○，被告丙○○每週會
      到信義資訊一、二次等事實，業如前述，堪認被告丙○○
      有長期在信義資訊出入之事實，是從信義資訊多以電話對
      外招攬賭客之經營模式，可知被告丙○○自無不知之理。
      又被告丙○○除有前述多次提領存款及匯款之行為外，並
      曾交付信義資訊電話行銷資料，均如前述，則其何有不知
      證人甲○○係以信義資訊經營賭博之可能。被告丙○○上
      開辯解係屬卸責之詞，不足採信。
三、末查，被告丁○○、乙○○未曾因故意犯罪受有期徒刑以上
    刑之宣告，均因經濟困窘一時失慮致罹刑典，於本院審理時
    犯後坦承犯行表示悔意，並據實陳述而無迴護其他共犯，經
    此偵審程序及刑之宣告，當能知警惕而無再犯之虞，本院參
    酌各情，認其所受刑之宣告以暫不執行為適當，爰宣告緩刑
    二年，並於緩刑期內付保護管束及命為如主文所示之義務勞
    務，以資警惕，用勵自新。另被告黃珮婷提供金融帳戶供共
    犯甲○○做為賭資進出使用，並於本院審理時作證迴護被告
    丙○○；被告丙○○則多次前往銀行存提賭款，並於本院審
    理時，勾串證人甲○○而飾詞否認犯行，其等參與情節較深
    ，且雖經原審刑之宣告，仍未能深切悔悟，難保無再犯之虞
    ，均不宜予以緩刑，附此敘明。
四、證人甲○○於本院審理時，於具結後就本案重要事項為不實
    供述，已涉犯偽證罪責，應由檢察機關另行偵辦，併此敘明
    。
據上論斷，應依刑事訴訟法第455 條之1 第3 項、第368 條、第
373 條，第74條第1 項第1 款、第2 項第5 款、第93條第1 項第
2 款，判決如主文。
本案經檢察官葉惠燕到庭執行職務。
中    華    民    國    98    年    12    月    17    日
                  刑事第七庭審判長法  官  林庚棟
                                  法  官  林欣苑
                                  法  官  林勇如
上正本證明與原本無異。
不得上訴。
                                  書記官  葉潔如
中    華    民    國    98    年    12    月    17    日

司法院資訊處製作；財團法人民間司法改革基金會備份。
